臺灣高雄地方法院刑事判決　　　　　　100年度審訴字第681號
公　訴　人　臺灣高雄地方法院檢察署檢察官
被　　　告　郭明圍
上列被告因違反毒品危害防制條例案件，經檢察官提起公訴（
100 年度毒偵字第895 號），本院合議庭裁定由受命法官獨任行
簡式審判程序，判決如下：
    主  文
郭明圍施用第一級毒品，累犯，處有期徒刑壹年月；扣案之海
洛因貳包（驗餘淨重分別為零點零陸陸公克、零點零伍捌公克，
含包裝袋貳只），均沒收銷燬。又施用第二級毒品，累犯，處有
期徒刑捌月。應執行有期徒刑壹年拾月。
    事  實
一、郭明圍前於民國89年間因施用毒品案件，經本院裁定送觀察
    、勒戒後，認有繼續施用毒品傾向，復經本院以89年度毒聲
    字第2676號裁定令入戒治處所施以強制戒治，嗣經本院以89
    年度毒聲字第6584號裁定停止戒治，於89年9 月11日停止戒
    治出監，而於90年4 月4 日戒治期滿執行完畢，並經臺灣高
    雄地方法院檢察署檢察官以90年度戒毒偵字第480 號為不起
    訴處分確定。復於前開強制戒治之執行完畢釋放後5 年內之
    92年間因施用毒品案件，經本院以92年度毒聲字第3859號裁
    定令入戒治處所施以強制戒治並以92年度訴字第1522號判決
    處有期徒刑10月、5 月，應執行有期徒刑1 年2 月確定；復
    於93年間，因施用毒品案件，經本院以93年度訴字第1829號
    判決處有期徒刑10月、8 月，應執行有期徒刑1 年5 月確定
    ；上開案件經合併定應執行刑有期徒刑2 年5 月確定，於95
    年6 月14日縮短刑期假釋出監並付保護管束，假釋期間因另
    犯施用毒品案件而撤銷假釋，嗣經裁定減刑，執行殘刑7 月
    21日，於96年7 月16日縮刑期滿執行完畢。另因犯施用毒品
    案件，分經最高法院以96年度台上字第4652號判處有期徒刑
    9 月，經本院以96年度訴字第2380號、96年度訴字第4275號
    、96年度訴字第4010號、96年度訴字第3993號判處有期徒刑
    8 月、1 年、10月、6 月、6 月（後4 罪判決主文同時諭知
    減為有期徒刑6 月、5 月、3 月、3 月）確定，嗣經法院裁
    定減刑並合併定應執行有期徒刑1 年11月確定，於98年8 月
    25日假釋出監並付保護管束，於98年11月1 日保護管束期滿
    未經撤銷假釋，視為執行完畢。詎猶不知悔改，分別基於施
    用第一級毒品海洛因、第二級毒品甲基安非他命之犯意，於
    99年12月31日某時許，在其位在高雄市○○區○○路2 段94
    號住處內，以玻璃球燒烤方式，施用第二級毒品甲基安非他
    命1 次。復於100 年1 月1 日上午6 、7 時許，在上址住處
    內，以針筒注射之方式，施用第一級毒品海洛因1 次，嗣於
    100 年1 月1 日上午11時15分許，在高雄市○○區○○路
    327 號3 樓A 室，為警查獲，並扣得海洛因2 包（驗餘淨重
    分別為0.066 公克、0. 058公克，含包裝袋2 只），並採其
    尿液送驗，結果呈嗎啡、可待因、甲基安非他命陽性反應，
    始悉上情。
二、案經高雄巿政府警察局鳳山分局報告臺灣高雄地方法院檢察
    署檢察官偵查起訴。
    理  由
一、本件被告郭明圍所犯係毒品危害防制條例第10條第1 、2 項
    之施用第一、二級毒品罪，為死刑、無期徒刑、最輕本刑為
    3 年以上有期徒刑以外之罪，被告於本院審理中，就被訴事
    實為有罪之陳述，經法官告以簡式審判程序之旨，並聽取公
    訴人、被告之意見後，本院裁定改依簡式審判程序進行審理
    ，是本件之證據調查，依刑事訴訟法第273 條之2 規定，不
    受同法第159 條第1 項、第161 條之2 、第161 條之3 、第
    163 條之1 及第164 條至170 條規定之限制，合先敘明。
二、上開犯罪事實，業據被告於本院審理時坦承不諱，其為警所
    採集尿液經送檢驗後結果呈嗎啡、可待因、甲基安非他命之
    陽性反應，有卷附高雄市政府警察局鳳山分局扣押筆錄、高
    雄市政府警察局鳳山分局扣押物品目錄表、尿液採集編號對
    照表（尿液編號：001） 、台灣檢驗科技股份有限公司100
    年2 月1 日濫用藥物檢驗報告各1 紙（偵卷第17、20、26、
    88頁）可參，另扣案之白色粉末2 包，經送鑑驗結果，確為
    第一級毒品海洛因（驗餘淨重分別為0.066 公克、0.058 公
    克，合計為0.124 公克，另含殘留海洛因粉末難以完全析離
    之空包裝袋貳只），有高雄市立凱旋醫院100 年3 月31日濫
    用藥物成品檢驗鑑定書1 紙（本院卷第28頁）附卷可佐，足
    認被告之自白與事實相符，而堪採為證據。本件事證明確，
    被告犯行堪以認定。
三、本件被告前因施用毒品案件，經送觀察、勒戒及強制戒治，
    於90年4 月4 日執行完畢5 年內之92年間，再因施用毒品案
    件，經本院裁定令入戒治處所施以強制戒治並以92年度訴字
    第1522號判刑確定，有臺灣高等法院被告前案紀錄表1 份在
    卷可稽，是被告於「初犯」經觀察、勒戒及強制戒治後，曾
    於5年 內再犯，經依法追訴處罰，本件施用毒品行為檢察官
    逕行起訴，即無不合，應依法論科。
四、海洛因、甲基安非他命分別為毒品危害防制條例第2 條第2
    項第1 款、第2 款規定之第一級、第二級毒品，依法不得持
    有、施用，是核被告所為，係犯毒品危害防制條例第10條第
    1 項施用第一級毒品罪、第10條第2 項施用第二級毒品罪。
    被告持有毒品後，進而施用，其持有之低度行為均應被施用
    之高度行為所吸收，不另論其持有第一級、第二級毒品罪。
    被告所犯上開2 罪，犯意各別，行為互殊，應予分論併罰。
    被告有犯罪事實欄所載經判處有期徒刑並執行完畢之情形，
    此有臺灣高等法院被告前案紀錄表在卷可佐，其於徒刑執行
    完畢5 年之內故意再犯本件有期徒刑以上之罪，為累犯，均
    應依法加重其刑。爰審酌被告前因施用毒品之犯行，經施以
    觀察、勒戒、強制戒治及法院科刑判決執行完畢後，仍無法
    戒除毒癮，竟再為本件犯行，足見其惡習已深且戒絕毒癮之
    意志不堅，未能體悟施用毒品對自己、家人造成之傷害及社
    會之負擔，所為實屬不該，惟念被告犯後坦承犯行，態度尚
    可，另慮及施用毒品本質上係屬戕害自身健康之行為，尚未
    直接危害他人，反社會性程度應屬較低，兼衡及其生活狀況
    、品行、智識程度等一切情狀，分別量處如主文所示之刑，
    並定其應執行刑，以資懲儆。
五、扣案之白色粉末2 包（驗餘淨重分別為0.066 公克、0.058
    公克，含包裝袋2 只），經鑑定結果確係第一級毒品海洛因
    ，此有上開高雄市立凱旋醫院濫用藥物成品檢驗鑑定書在卷
    可考；而裝盛該第一級毒品海洛因之包裝袋共2 只，其中亦
    含有無法析離之第一級毒品海洛因，均應視同毒品，一併依
    毒品危害防制條例第18條第1 項前段規定諭知沒收銷燬。至
    鑑驗耗用之毒品既已滅失，即無庸再予宣告沒收銷燬，併此
    敘明。
據上論斷，應依刑事訴訟法第273 條之1 第1 項、第284 條之1
、第299 條第1 項前段，毒品危害防制條例第10條第1 項、第2
項、第18條第1 項，刑法第11條、第47條第1 項、第51條第5 款
，判決如主文。
本案經檢察官李英霆到庭執行職務。
中    華    民    國   100    年    4     月    28    日
                  刑事第十庭    法  官  王靖茹
以上正本證明與原本無異。
如不服本判決應於收受判決後10日內向本院提出上訴書狀，並應
敘述具體理由。其未敘述上訴理由者，應於上訴期間屆滿後20日
內向本院補提理由書(均須按他造當事人之人數附繕本)「切勿逕
送上級法院」。
中    華    民    國   100    年    4     月    28    日
                                書記官  楊明月
附錄本案論罪科刑法條：
毒品危害防制條例第10條
施用第一級毒品者，處 6 月以上 5 年以下有期徒刑。
施用第二級毒品者，處 3 年以下有期徒刑。